臺灣基隆地方法院刑事判決　　　　　　　96年度訴字第1005號
公　訴　人　臺灣基隆地方法院檢察署檢察官
被　　　告　乙○○
上列被告因毒品危害防制條例案件，經檢察官提起公訴（96年度
毒偵字第2650號），被告於準備程序進行中，就被訴事實為有罪
之陳述，經本院合議庭裁定由受命法官獨任進行簡式審判程序，
判決如下：
    主  文
乙○○施用第一級毒品，累犯，處有期徒刑柒月；又持有第一級
毒品，累犯，處有期徒刑月，扣案之第一級毒品海洛因（驗餘
淨重零點壹壹公克）併同難以析離之外包裝袋壹只，均沒收銷毀
之。應執行有期徒刑捌月，扣案之第一級毒品海洛因（驗餘淨重
零點壹壹公克）併同難以析離之外包裝袋壹只，均沒收銷毀之。
    事  實
一、乙○○前因施用第一級毒品海洛因案件，經觀察、勒戒後，
    認無繼續施用毒品之傾向，於民國93年1 月20日執行完畢釋
    放，由臺灣基隆地方法院檢察署檢察官於93年1 月27日以92
    年度毒偵字第950 號為不起訴處分。復因施用第一級毒品海
    洛因案件，經本院於94年7 月8 日，以94年度訴字第10號判
    處有期徒刑6 月確定（下稱甲罪）。再因施用第一級毒品海
    洛因案件，經本院於94年10月31日，以94年度訴字第772 號
    判處有期徒刑7 月確定（下稱乙罪）。又因施用第一級毒品
    海洛因案件，經臺灣宜蘭地方法院於95年4 月28日，以95年
    度訴字第147 號判處有期徒刑8 月確定（下稱丙罪）。甲乙
    兩罪經法院裁定應執行有期徒刑11月，丙罪與甲、乙2 罪合
    併接續執行，於96年6 月21日縮短刑期假釋交付保護管束出
    監，刑期至96年7 月19日期滿假釋未經撤銷，未執行之刑以
    已執行論（構成累犯）。詎其復於96年10月1 日上午，在基
    隆市○○區○○路225 號，將第一級毒品海洛因置入注射針
    筒內，摻水混合注射右手肘內側皮膚靜脈血管處之方式，非
    法施用海洛因1 次；又明知海洛因毒品係法律禁止持有之違
    禁物，基於持有第一級毒品之犯意，於96年10月1 日下午1
    時許，在基隆市火車站前，向綽號「阿信」之男子，以新臺
    幣1,000 元之代價販入第一級毒品海洛因毒品1 包，即予以
    非法持有。嗣於同年10月1 日下午4 時許，在基隆市○○區
    ○○路225 號前，為警查獲，並扣得上開海洛因毒品1 包（
    驗餘淨重0.11公克）。
二、案經基隆市警察局第一分局報告臺灣基隆地方法院檢察署檢
    察官偵查起訴。
    理  由
一、本件被告所犯者非為死刑、無期徒刑、最輕本刑為3 年以上
    有期徒刑之罪或高等法院管轄第一審案件，其於準備程序進
    行中，先就被訴事實為有罪之陳述，經告知其簡式審判程序
    之旨，並聽取公訴人及被告之意見後，本院依刑事訴訟法第
    273 條之1 第1 項之規定，裁定由受命法官獨任進行簡式審
    判程序，且依同法第273 條之2 規定，簡式審判程序之證據
    調查，不受第159 條第1 項、第161 條之2 、第161 條之3
    、第163 條之1 及第164 條至第170 條規定之限制，合先敘
    明。
二、上開施用第一級毒品海洛因及持有第一級毒品之犯罪事實，
    業經被告於本院審理中自白不諱。被告於96年10月1 日為警
    所採集之尿液，經送檢驗結果，確呈施用第一級毒品海洛因
    代謝後之鴉片類陽性反應（尿液中嗎啡成分高達8330ng/ml
    、可待因成分高達840ng/ml）乙節，亦有台灣檢驗科技股份
    有限公司濫用藥物尿液檢驗報告1 份附卷可稽。又扣案之第
    一級毒品海洛因1 小包（扣案之白粉1 小包，經警依菸毒檢
    驗包試劑初步檢驗結果，呈嗎啡、海洛因反應），再送法務
    部調查局鑑驗結果，確含第一級毒品海洛因成，合計淨重0.
    11公克，空包裝重0.19公克，有基隆市警察局第一分局查獲
    涉嫌毒品危害防制條例毒品初步鑑驗報告單、法務部調查局
    96年10月27日調科壹字第09623074590 號鑑定通知書各1 份
    在卷可佐，足證被告自白與事實相符，堪以採信。又被告有
    如事實欄一、記載之前案紀錄之犯罪事實及關於施用毒品觀
    察、勒戒、強制戒治事實等情，亦有臺灣高等法院被告前案
    紀錄表存卷可參。綜上所陳，被告於前次觀察、勒戒於93年
    1 月20日執行完畢，5 年內再犯本案之施用第一級毒品海洛
    因犯行，罪證明確，被告施用毒品及持有毒品犯行洵堪認定
    ，自應依法論科。
三、論罪科刑：
  (一)按海洛因係毒品危害防制條例第2 條第2 項第1 款所定之第
    一級毒品，被告於觀察、勒戒執行完畢後，5 年以內再施用
    第一級毒品海洛因之行為，核其所為，係犯毒品危害防制條
    例第10條第1 項之施用第一級毒品罪。被告施用毒品前後持
    有毒品之低度行為，應為施用之高度行為所吸收，不另論罪
    。被告另未經許可持有扣案之海洛因之行為，核其所為，係
    犯毒品危害防制條例第11條第1 項之罪。
  (二)被告所犯上開二罪間，犯意各別，構成要件互異，應分論併
    罰。
  (三)被告有事實欄一、所載之前案紀錄暨科刑執行情形，有臺灣
    高等法院被告前案紀錄表在卷可稽，其於受有期徒刑之執行
    完畢後，5 年內故意再犯有期徒刑以上之本罪，為累犯，應
    依刑法第47條第1 項之規定加重其刑。
  (四)爰審酌被告犯罪之動機、曾有施用毒品前科仍不思悔改，一
    再施用毒品，所犯施用毒品行為係戕害自己身心健康，尚未
    危及他人，及海洛因對於人體會產生精神依賴作用，濫行施
    用之結果可能導致大腦病變及精神異常，係屬足以危害個人
    健康及社會安全之管制藥品，乃被告竟仍濫行持有，並助長
    毒品市場之交易熱度，惟考量被告為施用之目的而持有扣案
    之第一級毒品海洛因，持有之數量甚微，危害非鉅，併其犯
    後坦承犯行態度等一切情狀，分別量處如主文所示之刑，併
    依刑法第51條第5 款，定應執行刑。
四、沒收部分：
  (一)扣案之第一級毒品海洛因（淨重0.11公克）併同無法析離之
    包裝袋1 只，應整體視為查獲之毒品，依毒品危害防制條例
    第18條第1 項前段之規定，宣告沒收銷燬之（蓋無論以何種
    方式包裝袋與其內裝之毒品，包裝袋內均會有極微量毒品殘
    留，故上述包裝袋1 只應整體視為查獲毒品，一併依前揭規
    定宣告沒收銷燬之，參見最高法院95年度臺上字第3739號、
    第7354號判決）。
據上論斷，應依刑事訴訟法第273 條之1 第1 項、第299 條第1
項前段，毒品危害防制條例第10條第1 項、第11條第1 項、第18
條第1 項前段，刑法第11條、第47條第1 項，判決如主文。
本案經檢察官甲○○到庭執行職務。
中　　華　　民　　國　　96　　年　　12　　月　　25　　日
                  刑事第三庭法  官  黃永定
以上正本證明與原本無異。
如不服本判決，應於判決送達後10日內，向本院【臺灣基隆地方
法院】提出上訴書狀，上訴於臺灣高等法院，並按他造當事人之
人數附具繕本。上訴書狀應敘述具體理由。上訴書狀未敘述上訴
理由者，應於上訴期間屆滿後20日內補提理由書於本院【臺灣基
隆地方法】。
中　　華　　民　　國　　96　　年　　12　　月　　25　　日
                            書記官  劉珍珍
附錄本案論罪科刑法條：
毒品危害防制條例第10條第1項
I施用第一級毒品者，處六月以上五年以下有期徒刑。
毒品危害防制條例第11條
I持有第一級毒品者，處3 年以下有期徒刑、拘役或新臺幣5 萬
  元以下罰金。
